臺灣臺南地方法院刑事判決　　　　　　 94年度簡上字第188號
聲　請　人　臺灣臺南地方法院檢察署檢察官
上　訴　人
即　被　告　順崴國際有限公司
上　訴　人
即　被　告
兼上代表人　乙　○　○
上列上訴人因違反著作權法案件，不服本院九十四年度簡字第八
八二號中華民國九十四年四月二十五日第一審判決（起訴案號：
臺灣臺南地方法院檢察署九十四年度偵字第三七○八號），提起
上訴，被告於審理時就被訴事實為有罪之陳述，本院管轄第二審
合議庭裁定本案行簡式審判程序，並判決如下：
    主  文
上訴駁回。
乙○○緩刑貳年。
    事  實
一、乙○○係設址於臺南縣永康市○○○街四十一巷三十六號之
    順崴國際有限公司（下稱順崴公司）之代表人。其明知臺灣
    甲○○○技研股份有限公司（下稱臺灣中科公司）所生產之
    「ＯＰ花香清潔袋」之外包裝係臺灣中科公司享有著作權之
    攝影著作，竟未經臺灣中科公司同意，擅自於民國九十三年
    九月下旬某日，先以數位相機翻拍前揭攝影著作，再將該數
    位相機所攝得之相片圖檔，交予順崴公司不知情之會計助理
    林素媛，由林素媛將該攝影著作以電腦操作，而將上開臺灣
    中科公司所享有之攝影著作以圖像相反倒置方式改作之，再
    以之作為順崴公司所生產「順崴花香清潔袋」外包裝，而侵
    害臺灣中科公司之著作財產權。
二、案經臺灣中科公司訴請臺灣臺南地方法院檢察署偵查後聲請
    簡易判決處刑。
    理　由
一、本件被告順崴公司、乙○○所犯為死刑、無期徒刑或最輕本
    刑為三年以上有期徒刑以外之罪，其於審理程序中就被訴事
    實為有罪之陳述，經審判長告知簡式審判程序之旨，並聽取
    公訴人之意見後，爰依刑事訴訟法第四百五十五條之一、第
    二百七十三條之一第一項規定，行簡式審判程序，合先敘明
    。
二、上揭事實，業據被告及兼被告順崴公司之代表人乙○○於本
    院審理時坦承不諱，核與告訴代理人王建強指訴之情節相符
    ，並有告訴人「ＯＰ花香清潔袋」外包裝及「順崴花香清潔
    袋」外包裝一紙、臺灣中科公司登記基本資料一份、設計委
    託及創作委託證明書一份、照片二幀在卷可稽，被告自白核
    與事實相符，事證明確，其犯行應足認定。
三、核被告乙○○所為，係違反著作權法第九十二條擅自以改作
    之方法侵害他人之著作財產權；被告乙○○為被告順崴公司
    之代表人，因執行業務，犯前揭之罪，被告順崴公司依同法
    第一百零一條第一項規定，應科以同法第九十二條之罰金。
    又被告乙○○利用不知情之員工林素媛為上揭犯行，為間接
    正犯。原審以被告等犯行明確，依著作權法第九十二條、第
    一百零一條第一項，刑法第十一條前段、第四十一條第一項
    前段，罰金罰鍰提高標準條例第二條，分別量處被告乙○○
    有期徒刑三月，並諭知如易科罰金，以銀元三百元折算一日
    ，被告順崴公司則科以罰金新臺幣（下同）七萬元，其認事
    用法核無違誤，量刑亦屬允當，被告上訴意旨並未對原判決
    指出認事用法有何不當，僅執陳原審未及等候渠等和解，即
    做成判決云云，核其上訴為無理由，應予駁回。復查被告乙
    ○○前未曾受有期徒刑以上刑之宣告，此有臺灣高等法院被
    告前案紀錄表一紙在卷可稽，其一時失慮致罹刑章，經此科
    刑之教訓，當知所警惕而無再犯之虞，且已與告訴人達成和
    解並願意賠償七萬元，有和解書一紙附卷可佐，本院管轄第
    二審合議庭認其受刑之宣告以暫不執行為適當，併宣告緩刑
    二年，以啟自新。另按法人僅能對之為罰金之判決，依刑法
    第七十五條之規定，以緩刑期內或緩刑前犯罪，受有期徒刑
    以上刑之宣告者始能撤銷緩刑之宣告，茲法人犯罪客觀上不
    受有期徒刑以上刑之宣告，法院如諭知緩刑無法對之撤銷，
    且得無限次的諭知緩刑，與緩刑制度旨在鼓勵自新之立法原
    意有違，自不適合對為法人之本案被告順崴公司宣告緩刑，
    附此敘明。
據上論斷，應依刑事訴訟法四百五十五條之一第一項、第三項、
第三百六十四條、第二百七十三條之一第一項、第三百六十八條
，刑法第七十四條第一款，判決如主文。
本案經檢察官丙○○到庭執行職務。
中　　華　　民　　國　　94　　年 　　8　 　月　  19 　日
　　　　　　　刑事第十一庭  審判長法官  鄧  希  賢
　　　　　　　　　　　　　　　　　法官  陳  金  虎
　　　　　　　　　　　　　　　　　法官  楊  佳  祥
以上正本證明與原本無異。
本件不得上訴。
    　　　　　　　　　　　　　　書記官  顏  惠  華
中　　華　　民　　國　　94　　年 　　8　 　月　  19 　日
附錄本案論罪科刑法條全文：
著作權法第九十二條：
擅自以公開口述、公開播送、公開上映、公開演出、公開傳輸、
公開展示、改作、編輯、出租之方法侵害他人之著作財產權者，
處三年以下有期徒刑、拘役、或科或併科新臺幣七十五萬元以下
罰金。
著作權法第一百零一條第一項：
法人之代表人、法人或自然人之代理人、受雇人或其他從業人員
，因執行業務，犯第九十一條至第九十六條之一之罪者，除依各
該條規定處罰其行為人外，對該法人或自然人亦科各該條之罰金
。
